臺灣臺北地方法院民事裁定
111年度亡字第50號
聲  請  人  黃垚勲  
失  蹤  人  黃秦惠美
上列聲請人聲請宣告黃秦惠美死亡事件，本院裁定如下：
    主  文
准對失蹤人黃秦惠美（女，民國00年00月00日生，身分證統一
  編號：Z000000000號，失蹤前戶籍地址：臺北市○○區○○街00巷
  0號）為宣告死亡之公示催告。
該失蹤人應於本公示催告公告最後揭示於法院公告處或資訊網
  路之日起6個月內，向本院陳報現尚生存，如不陳報，本院將
  宣告其為死亡。
無論何人，凡知該失蹤人之生死者，均應於上開期間內，將其
  所知之事實，陳報本院。
    理  由
聲請意旨略以：聲請人為失蹤人之子，失蹤人前於民國59年9月
  29日，遭人目擊自臺北市中興橋跳下，後報警尋覓無蹤，是失
  蹤人迄今已逾7年以上毫無音訊，爰依民法第8條及家事事件法
  第154條、第156條，聲請失蹤人死亡等語。
按失蹤人失蹤滿10年後，法院得因利害關係人之聲請，為死亡
  之宣告。失蹤人為70歲以上者，得於失蹤滿5年後，為死亡之
  宣告。失蹤人為遭遇特別災難者，得於失蹤滿3年後，為死亡
  之宣告；受死亡宣告者，以判決內所確定死亡之時，推定其為
  死亡。前項死亡之時，應為前條各項所定期間最後日終止之時
  。但有反證者，不在此限；修正之民法總則第8條之規定，於
  民法總則施行後修正前失蹤者，亦適用之，但於民法總則修正
  前，其情形已合於修正前民法總則第8條之規定者，不在此限
  ，71年1月4日修正公布（72年1月1日施行）前之民法第8條、
  第9條及民法總則施行法第3條第3項分別定有明文。又宣告死
  亡或撤銷、變更死亡之裁定，利害關係人或檢察官得聲請 之
  ；法院准許宣告死亡之聲請者，應公示催告；公示催告，應記
  載下列各款事項：失蹤人應於期間內陳報其生存，如不陳報
  ，即應受死亡之宣告。凡知失蹤人之生死者，應於期間內將
  其所知陳報法院。前項公示催告，準用第130條第3項至第5項
  之規定，家事事件法第155條、第156條亦有明文。
經查，聲請人上開主張之事實，業據其提出聲請人、失蹤人戶
  籍謄本、見證人謝賴鎰證明書、親屬系統表、等件為證，並經
  本院依職權查詢失蹤人勞保資料、前案紀錄表、在監在押全國
  記錄表、失蹤人59年迄今入出境資料、財產及所得申報資料、
  健保就醫資料、失蹤人死亡資料或治喪殯葬紀錄、失蹤人有無
  註銷或申請換發新護照事宜、失蹤人報案紀錄，皆無失蹤人之
  相關資料乙節，有勞保局Web IR查詢系統、臺灣高等法院被告
  前案紀錄表、臺灣高等法院在監在押全國記錄表、入出境資訊
  連結作業、稅務電子閘門財產所得調件明細表、健保Web IR查
  詢系統、新北市政府殯葬管理處111年4月27日新北殯館字第11
  15234524號函、臺北市政府殯葬管理處111年4月27日北市殯儀
  二字第1113005252號函、外交部領事事務局111年5月11日領一
  字第1115310672號函、臺北市政府警察局萬華分居111年6月22
  日北市警萬分刑字第1113033932號函等件附卷可參。另經證人
  謝賴鎰證述：當時我大概小學1年級，我看到聲請人在哭，他
  說他媽媽自殺，我也不知道什麼事情，就看到他在哭等語。以
  及鄰居即證人劉勉證述：鄰居都知道，失蹤那晚我不知道，但
  天亮後大家都說失蹤了，我聽聲請人的伯母說，那天晚上差不
  多9點、10點，有喝點酒，走路很快的出去，聲請人的伯母當
  時還沒睡，當時聲請人的阿嬤也還在，他伯母就說這麼晚怎麼
  出去，阿嬤就叫伯母趕快跟出去看，他伯母說好像有看到往中
  興橋過去，再來就看不到人，找也找不到人，就問別人有沒有
  看到這個女生，路人說沒看到，但有聽到落水聲等語，經核與
  聲請人主張尚無不符。是本件聲請核無不合，應予准許。　
依家事事件法第156條裁定如主文。　　　
中　　華　　民　　國　　111 　年　　8 　　月　　1 　　日
                  家事法庭    法　官    蘇珍芬
以上正本係照原本作成。
本裁定不得抗告。
　　　                        書記官    羅  蓉
中　　華　　民　　國　　111 　年　　8 　　月　　1 　　日